【裁判字號】    89,簡上,52
【裁判日期】    890512
【裁判案由】    違反毒品危害防制條例
【裁判全文】
臺灣屏東地方法院刑事判決                  八十九年度簡上字第五二號
    上  訴  人  臺灣屏東地方法院檢察署檢察官
    被      告  甲○○
右上訴人因被告違反毒品危害防制條例案件，不服本院屏東簡易庭八十九年度屏簡字
第二八七號中華民國八十九年五月十二日刑事簡易判決（起訴案號：八十九年度毒偵
字第一二六號、併辦案號：八十九年度毒偵字第一二二九號）提起上訴，本院判決如
左：
    主  文
原判決撤銷。
甲○○連續施用第二級毒品，處有期徒刑伍月，如易科罰金，以佰元折算壹日。
    事  實
一、甲○○前因施用第二級毒品案件，經依本院八十八年度毒聲字第一七０一號裁定
    送觀察、勒戒後，認無繼續施用毒品之傾向，業經台灣屏東地方法院檢察署檢察
    官於民國八十八年九月十五日，以八十八年度偵字第五三四三號不起訴處分確定
    。惟基於概括之犯意，於八十八年十二月十七日下午五時回溯七十二小時內某時
    ，在不詳處所，施用第二級毒品安非他命，為警查獲，經依本院八十九年度毒聲
    字第三二三號裁定送觀察、勒戒後，認有繼績施用毒品之傾向。又於八十九年三
    月二十四日下午一時許，在屏東縣鹽埔鄉八德二十九號自宅旁之農田，施用第二
    級毒品安非他命，為警查獲。
二、案經屏東縣警察局里港分局、屏東縣警察局移送台灣屏東地方法院檢察署檢察官
    偵查聲請簡易判決及移送併辦。
    理  由
一、右開事實，已據被告甲○○於本院審理時供認不諱，並有尿液檢驗報告二紙、台
    灣屏東看守所附設勒戒處所八十九年四月十日屏所金衛字第０九八七號函送之有
    繼續施用毒品傾向證明書、八十八年度偵字第五三四三號不起訴處分書附卷可稽
    。被告犯行足以認定。
二、核被告所為，係犯毒品危害防制條例第十條第二項之罪。其先後二次犯行，時間
    緊接，罪名相同，顯係基於概括犯意反覆為之，應依連續犯規定論以一罪，並加
    重其刑。其於八十九年三月二十四日施用第二級毒品部分，雖不在檢察官起訴範
    圍，但因與起訴部分有連續犯關係，為裁判上一罪，故本院自得併予審理。原審
    論罪科刑，固非無見。但查被告於八十九年三月二十四日施用第二級毒品部分，
    原審未及審理，自有未洽。檢察官上訴意旨，執此指摘原判決不當，為有理由，
    應予撤銷改判。爰審酌被告施用毒品兩次，坦白認罪等一切情狀，量處如主文所
    示之刑，並諭知易科罰金之折算標準。
據上論斷，應依刑事訴訟法第四百五十五條之一第三項、第三百六十九條第一項前段
、第三百六十四條、第二百九十九條第一項前段、毒品危害防制條例第十條第二項、
刑法第十一條前段、第五十六條、第四十一條、罰金罰鍰提高標準條例第二條判決如
主文。
本案經檢察官簡靜玉到庭執行職務。
中      華      民      國     八十九     年     八     月     九       日
                                    臺灣屏東地方法院刑事第三庭
                                        審判長法  官  林  正  雄
                                              法  官  柯  盛  益
                                              法  官  莊  鎮  遠
右正本證明與原本無異。
不得上訴。
                                              書記官  陳  文  進
中      華      民      國    八十九    年      八      月      十      日
毒品危害防制條例第十條第二項：
    施用第二級毒品者，處三年以下有期徒刑。


司法院資訊處製作；財團法人民間司法改革基金會備份。
